Minutes et répertoires du notaire Michel de FELIN, 8 mai 1527 - 1554 (étude III)
Archives nationales
- Minutes de Michel de FELIN, 8 mai 1527 - 1554; MC/ET/III/2 - MC/ET/III/49
  - Minutes. 1551, 2 avril - 1551, 30 décembre, 2 avril 1551 - 30 décembre 1551; MC/ET/III/39
    - Bail, maison, Paris rue de Jouy, image Saint-Christophe., 7 avril 1551; MC/ET/III/39
      Nom, qualité: (M.) Lamoureulx, Pierre.
      Profession: sergent-à-cheval au châtelet, Paris.
      Nom, qualité: (M.) Delarue, Jean (bourgeois de Paris).
      Profession: épicier (marchand), Paris
    - Apprentissage, métier lingère., 10 avril 1551; MC/ET/III/39
      Nom, qualité: (Mme ou Mlle) Moreau, Marguerite.
      Profession: lingère (apprentie), Paris.
      Relations: fille de l'intervenant 2.
      Nom, qualité: (M.) Moreau, Mathurin.
      Profession: voiturier par eau, Paris.
      Nom, qualité: (Mme ou Mlle) Leroy, Antoinette.
      Profession: lingère, Paris.
      Relations: épouse de l'intervenant 4.
      Nom, qualité: (M.) Barreau, Guillaume.
      Profession: maçon (maître), Paris.
    - Bail, maison, Paris rue des Rosiers, image-Saint-Jacques., 11 avril 1551; MC/ET/III/39
      Nom, qualité: (M.) Hemond, Pierre.
      Profession: huissier à la cour des aides, Paris.
      Nom, qualité: (M.) Quentin, Léonard.
      Profession: tailleur d'antiques, Paris.
    - Mariage., 13 avril 1551; MC/ET/III/39
      Nom, qualité: (Mme ou Mlle) Mingart, Françoise.
      Relations: fille de l'intervenant 2, fille de l'intervenant 3.
      Nom, qualité: (M.) Mingart, Denis (bourgeois de Paris).
      Profession: marchand, Paris.
      Relations: époux de l'intervenant 3.
      Nom, qualité: (Mme ou Mlle) Le Beau, Marguerite.
      Nom, qualité: (M.) Thiboust, Jean (bourgeois de Paris).
      Profession: esteufier (maître).
      Domicile: (Paris)
      contrat de mariage
    - Bail, maison, Paris rue des Marmousets, saint-Pierre-aux-Boeufs., 17 avril 1551; MC/ET/III/39
      Nom, qualité: (M.) Laurant ou Laurens, Pierre.
      Profession: potier de terre (marchand), Paris.
      Domicile: Paris Vieux-Cimetière-Saint-Jean.
      Relations: tuteur de l'intervenant 2, tuteur de l'intervenant 3.
      Nom, qualité: (personne morale) Dugue (enfants Guillaume).
      Relations: enfants de l'intervenant 3.
      Nom, qualité: (M.) Dugue, Guillaume (bourgeois de Paris).
      Nom, qualité: (Mme ou Mlle) Laurant, Hélène.
      Intervenant 5, en deuxième partie:
      Nom, qualité: (M.) Lucas, Etienne (bourgeois de Paris).
      Profession: chandelier de suif (marchand), Paris
    - Indemnite, promesse, cautionnement de locataire de maison, Paris rue des Marmousets, rue Saint-Pierre-aux-Boeufs., 17 avril 1551; MC/ET/III/39
      Nom, qualité: (M.) Fromy, Charles.
      Profession: curé, Liverdy-en-Brie (Seine-et-Marne).
      Nom, qualité: (M.) Hebert, Jean.
      Profession: boulanger, Brie-Comte-Robert (Seine-et-Marne).
      Domicile: Brie-Comte-Robert (Seine-et-Marne).
      Nom, qualité: (M.) Lucas, Etienne.
      Profession: chandelier de suif (marchand), Paris.
      Nom, qualité: (M.) Graygis, Etienne (bourgeois de Paris).
      Profession: tanneur (marchand), Paris.
      Relations: caution de l'intervenant 3
      indemnité; cautionnement
    - Rente, constitution, maison, jeu de paume, terre, Paris rue de la Coutellerie, faubourg-Saint-Germain-Des-Prés, rue Janneau., 18 avril 1551; MC/ET/III/39
      Nom, qualité: (M.) Janneau, Germain.
      Profession: commissaire éxaminateur au châtelet, Paris.
      Domicile: Paris rue de la Coutellerie.
      Nom, qualité: (M.) Guillot, Nicolas.
      Profession: drapier (marchand), Paris.
      Nom, qualité: (M.) Le Pele, Guy (seigneur de messy)
      constitution de rente
    - Fondation, messe hebdomadaire et obit, Paris Couvent des Blancs-Manteaux., 18 avril 1551; MC/ET/III/39
      Nom, qualité: (M.) Le Picart, François (seigneur d'attilly-en-brie).
      Profession: doyen de saint-germain-l'auxerrois, regent de l'universite, Paris.
      Domicile: Ferolles-Attilly (Seine-et-Marne).
      Relations: exécuteur testamentaire de l'intervenant 2.
      Nom, qualité: (M.) Le Picart, Jean (seigneur d'attilly et de villeron).
      Profession: contrôleur des finances en bourgogne.
      Nom, qualité: (personne morale) Couvent Saint-Guillaume Des Blancs-Manteaux.
    - Bail, terre, Paris Courtille (la), basfer., 19 avril 1551; MC/ET/III/39
      Nom, qualité: (M.) Marc, Jacques.
      Profession: meunier, Paris.
      Domicile: Paris rue des Rosiers.
      Nom, qualité: (M.) Le Sur, Michel.
      Domicile: Paris Pressoir de Popincourt
    - Apprentissage, métier maçon., 19 avril 1551; MC/ET/III/39
      Nom, qualité: (M.) Jamet, Jacques (jeune).
      État civil: mineur.
      Profession: maçon (apprenti), Paris.
      Relations: présenté(e) par l'intervenant 02.
      Nom, qualité: (M.) Jamet, Jacques (pere).
      Profession: couvreur de maisons (maître), Paris.
      Relations: père de l'intervenant 1.
      Nom, qualité: (M.) Berault, Nicolas.
    - Bail à ferme, vigne, Vaugirard (Paris) Plantes (les)., 19 avril 1551; MC/ET/III/39
      Nom, qualité: (M.) Boue, Jacques.
      Profession: sergent-à-verge au châtelet, Paris.
      Nom, qualité: (M.) Rochet, Nicolas.
      Profession: laboureur de vignes, Issy-les-Moulineaux (Hauts-de-Seine).
      Domicile: Issy-les-Moulineaux (Hauts-de-Seine)
    - Marché de travaux, vidange de fosse, Paris rue Bourtibourg, le-Monde., 20 avril 1551; MC/ET/III/39
      Nom, qualité: (M.) Rondeau, Simon.
      Profession: maître des basses-oeuvres, Paris.
      Domicile: Paris rue Guérin-Boisseau.
      Nom, qualité: (M.) L'Hostellier, Jacques.
      Domicile: Paris rue de Beauvais.
      Intervenant 3, en première partie:
      Nom, qualité: (M.) Chaumieres, Michel.
      Profession: maître des basses oeuvres, Paris.
      Nom, qualité: (M.) Dolle, Jean.
      Profession: maréchal (maître), Paris.
      Domicile: Paris rue Bourtibourg
    - Titre nouvel, jardin, Maison-Rouge (Seine-et-Marne) Courtevroust., 20 avril 1551; MC/ET/III/39
      Nom, qualité: (M.) Brossac de, Michel (écuyer, seigneur de la tilloye).
      Nom, qualité: (M.) La Porte de, André (bourgeois de Paris).
      Profession: marchand, Paris
      titre nouvel
    - Procuration en blanc, plaidoirie., 21 avril 1551; MC/ET/III/39
      Nom, qualité: (M.) Brossard de, Michel (écuyer, seigneur de la tilloye)
    - Vente, ratification, terre, Charny-le-Bachot (Aube)., 21 avril 1551; MC/ET/III/39
      Nom, qualité: (M.) Le Maistre, Pierre.
      Nom, qualité: (M.) Le Maistre, Jean.
      Profession: marchand, Troyes (Aube).
      Domicile: Troyes.
      Relations: frère de l'intervenant 1, procureur de l'intervenant 1.
      Nom, qualité: (M.) Hugues, Jean.
      Profession: marchand, Charny-le-Bachot (Aube).
      Domicile: Charny-le-Bachot (Aube)
      acte de vente; ratification
    - Obligation, fermages., 21 avril 1551; MC/ET/III/39
      Nom, qualité: (M.) Chauvet, Jean.
      Profession: laboureur, Boissise-le-Roi (Seine-et-Marne), Orgençy.
      Domicile: Boissise-le-Roi (Seine-et-Marne) Orgençy.
      Nom, qualité: (Mme ou Mlle) Boucher, Marguerite.
      État civil: veuve.
      Relations: veuve de l'intervenant 3.
      Nom, qualité: (M.) Thumery de, Jacques (seigneur de boissise-le-roi).
      État civil: décédé
    - Délivrance de legs, fondation, rente sur maison, Paris Faubourg Saint-Victor., 23 avril 1551; MC/ET/III/39
      Nom, qualité: (personne morale) Vaultier (heritiers Guillemette).
      Relations: héritiers de l'intervenant 2.
      Nom, qualité: (Mme ou Mlle) Vaultier, Guillemette.
      Nom, qualité: (M.) Le Roy, Pierre.
      Profession: notaire au châtelet, Paris.
      Nom: Couvent Des Cordelieres Saint-Marcel.
      délivrance de legs
    - Mariage., 23 avril 1551; MC/ET/III/39
      Profession: voiturier par eau et par terre, Paris.
      Domicile: Paris rue de la Mortellerie.
      Nom, qualité: (Mme ou Mlle) Vallas, Richarde.
      Nom, qualité: (M.) Symere, No~el.
      Profession: briquetier (compagnon), Paris.
      Domicile: Paris rue de la Coutellerie
    - Obligation, pret., 23 avril 1551; MC/ET/III/39
      Nom, qualité: (M.) Fallot, François.
      Domicile: Paris rue de Bourtibourg.
      Nom, qualité: (M.) Enette, Jean.
      Profession: fourreur de robes (maître), Paris.
    - Procuration, révocation, plaidoirie., 24 avril 1551; MC/ET/III/39
      Nom, qualité: (M.) Foucquet, Jean.
      Profession: laboureur, Chatillon, Saint-Marc-des-Bois.
      Domicile: Chatillon Saint-Marc-des-Bois.
      Nom, qualité: (M.) Bardeau, Ythier.
      Profession: procureur au Parlement, Paris.
    - Quittance, décharge, voies de fait., 24 avril 1551; MC/ET/III/39
      Domicile: Paris rue de la Vieille-Tixeranderie.
      Nom, qualité: (M.) Resse, Claude.
      décharge; quittance
    - Association de quatre joueurs d'instruments pour une année., 25 avril 1551; MC/ET/III/39
      ' Nicolas Colo et Estienne Bidault, joueurs d'instrumens, demeurans a Charronne, Nicolas Fernau et Charles Fernau, aussi joueurs d'instrumens, demeurans a Montreuil sur le bois de Vincennes, confessent eulx estre associez et associent ensemble a jouer de leurs instrumens du jourd'huy jusques a ung an en toutes festes et banquetz dont ilz seront requis. Et se partira le gaing qui proviendra desdictz festes et bancquetz entre eulx egallement et seront tenuz iceulx Colo, Bidault et Fernau de advertir l'un d'eulx l'autre quant ilz auront marchandé de jouer en quelque feste, festin ou bancquet et eulx y trouver ensemblement en peine de six escuz d'or soleil que sera tenu bailler celuy qui defaillera a se y trouver aux autres qui comparoistront. Promectant etc, obligeant chacun en droict soy, renonceant etc.
      Faict et passé multiple, l'an mil cinq cens cinquante ung, le samedi vingt-cinquiesme jour d'avril. '.
      (Paraphes)
      acte de société; musicien
    - Quittance, affaires communes., 25 avril 1551; MC/ET/III/39
      Nom, qualité: (M.) Sueur, Pierre (jeune).
      Profession: laboureur de vignes, Sucy-en-Brie (Val-de-Marne).
      Domicile: Sucy-en-Brie (Val-de-Marne).
      Nom, qualité: (M.) Le Mareschal, Jean.
      Profession: hotelier (marchand), Queue-en-Brie (la) (Val-de-Marne).
      Domicile: Queue-en-Brie (la) (Val-de-Marne)
      quittance
    - Association, jouer ensemble aux fêtes et banquets, Paris., 25 avril 1551; MC/ET/III/39
      Nom, qualité: (M.) Colo, Nicolas.
      Profession: joueur d'instruments, Charonne (Paris).
      Domicile: Charonne (Paris).
      Nom, qualité: (M.) Bidault, Etienne.
      Nom, qualité: (M.) Fernan, Charles.
      Profession: joueur d'instruments, Montreuil (Seine-Saint-Denis).
      Nom, qualité: (M.) Fernan, Nicolas.
      Domicile: Montreuil (Seine-Saint-Denis)
    - Quittance, décharge, voies de fait., 28 avril 1551; MC/ET/III/39
      Nom, qualité: (Mme ou Mlle) Martignac, Marguerite.
      Nom, qualité: (M.) Martignac, Nicolas.
      Profession: brodeur (maître), Paris.
      Nom, qualité: (Mme ou Mlle) Sottet, Perrette.
      Nom, qualité: (Mme ou Mlle) Symonnet, Antoinette.
      Relations: épouse de l'intervenant 5.
      Nom, qualité: (M.) Du Buisson, Philippe.
      Profession: manouvrier, Paris.
    - Vente, terre, Houdan (Yvelines)., 30 avril 1551; MC/ET/III/39
      Nom, qualité: (Mme ou Mlle) Lisiere, Marion.
      Domicile: Houdan (Yvelines).
      Nom, qualité: (M.) Lisiere, Jean.
      Profession: bonnetier, Houdan (Yvelines).
      Nom, qualité: (Mme ou Mlle) Gerbec, Jeanne.
      Nom, qualité: (M.) Musnier, Guillaume.
      Profession: jardinier, Paris.
    - Rente, quittance de rachat., 30 avril 1551; MC/ET/III/39
      Nom, qualité: (M.) Marle de, Christophe.
      Nom, qualité: (M.) Le Charon, Jean.
      Nom, qualité: (Mme ou Mlle) Brion de, Charlotte.
      Relations: épouse de l'intervenant 2.
      Nom, qualité: (M.) Brion de, Jacques.
      Nom, qualité: (M.) Brion de, Nicolas
    - Marché, charpente de grange, Croissy-Beaubourg (Seine-et-Marne) Château de Beaubourg., 1er mai 1551; MC/ET/III/39
      Nom, qualité: (M.) Regnier, Josse.
      Profession: charpentier, Collégien (Seine-et-Marne).
      Domicile: Collégien (Seine-et-Marne).
      Nom, qualité: (M.) Marle de, Christophe (seigneur de versigny).
      Profession: conseiller au Parlement, Paris
    - Notoriété., 1er mai 1551; MC/ET/III/39
      Nom, qualité: (M.) Noble de, Guillaume (écuyer).
      Profession: maître des ports, Lyon (Rhône).
      Domicile: Lyon (Rhône)
      notoriété
    - Marché de travaux, maçonnerie de grange, Croissy-Beaubourg (Seine-et-Marne) Château de Beaubourg., 1er mai 1551; MC/ET/III/39
      Nom, qualité: (M.) Brunet, Pol.
      Profession: maçon, Collégien (Seine-et-Marne).
    - Bail, maison, Paris rue de la Verrerie., 2 mai 1551; MC/ET/III/39
      Nom, qualité: (M.) Watier, Philippe.
      Profession: rôtisseur (marchand), Paris.
      Nom, qualité: (M.) Le Tongre, Jean.
      Profession: sellier lormier (marchand), Paris.
    - Vente, vigne, Saint-Fargeau-Ponthierry (Seine-et-Marne) Maison-Rouge (la)., 2 mai 1551; MC/ET/III/39
      Profession: sellier lormier (marchand).
      Nom, qualité: (M.) Brieres, Quentin.
      Profession: couturier, Saint-Fargeau-Ponthierry (Seine-et-Marne).
      Domicile: Saint-Fargeau-Ponthierry (Seine-et-Marne).
      Nom, qualité: (M.) Watier, Philippe (bourgeois de Paris).
      Profession: rôtisseur (marchand), Paris
    - Procuration acte, plaidoirie., 4 mai 1551; MC/ET/III/39
      Nom, qualité: (M.) Le Gruyer, Jean.
      Profession: abbe commendataire, Saint-Sauveur-le-Vicomte (Manche).
      Nom, qualité: (M.) Guillote, Jacques.
      Profession: religieux profes, prieur, Brix (Manche).
      Nom, qualité: (M.) Guillote, Pierre.
      Profession: curé, Cretteville (Manche).
      Relations: frère de l'intervenant 2
    - Procuration acte, plaidoirie., 4 mai 1551; MC/ET/III/39
      Nom, qualité: (Mme ou Mlle) Du Quesnay, Nicole.
      Profession: procureur au Parlement, Rouen (Seine-Maritime).
      Domicile: Rouen
    - Rente foncière, titre nouvel, seigneurie et maison, Fourqueux (Yvelines) rue des Blancs-Manteaux., 8 mai 1551; MC/ET/III/39
      Nom, qualité: (M.) Montmirail de, Louis.
      Profession: conseiller au Parlement, Paris.
      Nom, qualité: (Mme ou Mlle) Selvel de, Louise.
      Nom, qualité: (M.) Montmirail de, Etienne (seigneur de fourqueux).
    - Bail, terre, vigne, Maison-Alfort (Val-de-Marne) Leschat, julliottes (les)., 11 mai 1551; MC/ET/III/39
      Intervenant 1, indirect:
      Nom, qualité: (M.) David, Robert (jeune).
      Domicile: Maison-Alfort (Val-de-Marne).
      Relations: fils de l'intervenant 2, fils de l'intervenant 3.
      Nom, qualité: (M.) David, Christophe.
      Domicile: Maisons-Alfort (Val-de-Marne).
      Nom, qualité: (Mme ou Mlle) Beaugrand, Jeanne.
      Intervenant 4, en première partie:
      Nom, qualité: (M.) Vallin, Etienne.
      Profession: laboureur de vignes, Maisons-Alfort (Val-de-Marne).
      Relations: tuteur de l'intervenant 1.
      Nom, qualité: (M.) Lemoyne, Jean.
      Profession: laboureur, Maisons-Alfort (Val-de-Marne).
      Domicile: Maisons-Alfort (Val-de-Marne)
    - Apprentissage, métier tapissier courtepointier., 12 mai 1551; MC/ET/III/39
      Nom, qualité: (M.) Auvry, Etienne.
      Profession: tapissier courtepointier (apprenti), Paris.
      Relations: fils de l'intervenant 2.
      Nom, qualité: (M.) Auvry, Pierre.
      Profession: mégissier (marchand), Paris.
      Nom, qualité: (M.) Cresson, Jean.
      Profession: tapissier courtepointier (maître), Paris.
    - Transaction, vente, maison et terre, Chenevières-sur-Marne (Val-de-Marne)., 13 mai 1551; MC/ET/III/39
      Nom, qualité: (M.) Marcasse, Guillaume.
      Profession: pâtissier (maître), Paris.
      Domicile: Paris rue Alexandre-Langloie.
      Relations: héritier de l'intervenant 2.
      Nom, qualité: (M.) Marcasse, Robert.
      Nom, qualité: (M.) Duval, Jérome.
      Relations: frère de l'intervenant 5.
      Nom, qualité: (M.) Buyer, Nicole.
      Profession: notaire secrétaire du roi, Paris.
      Nom, qualité: (Mme ou Mlle) Duval, Marguerite.
      Relations: épouse de l'intervenant 4
      acte de vente; accord
    - Vente, ratification, maison et terre, Chennevières-sur-Marne (Val-de-Marne)., 13 mai 1551; MC/ET/III/39
      Nom, qualité: (Mme ou Mlle) Amyot, Jeanne.
      Domicile: Paris rue Alexandre-Langlois.
      Relations: beau-frère de l'intervenant 3
    - Sommation, remise de titres., 17 mai 1551; MC/ET/III/39
      Nom, qualité: (M.) Luxembourg de, Louis (comte de roussy).
      Relations: en proces avec l'intervenant 02.
      Nom, qualité: (M.) Luxembourg de, Antoine (comte de brienne)
    - Bail à rente, vigne, Bagnolet (Seine-Saint-Denis) derrière les Jardins., 19 mai 1551; MC/ET/III/39
      Nom, qualité: (Mme ou Mlle) Boudin, Jeanne.
      Relations: veuve de l'intervenant 2.
      Nom, qualité: (M.) Colin, Antoine.
      Profession: voiturier par terre, Charonne (Paris).
      Nom, qualité: (M.) Periere, Arnoul.
      Profession: laboureur, Bagnolet (Seine-Saint-Denis).
      Domicile: Bagnolet (Seine-Saint-Denis)
    - Vente, vigne, Charonne (Paris)., 19 mai 1551; MC/ET/III/39
      Nom, qualité: (Mme ou Mlle) Boudin, Jeanne (ainee).
      Domicile: Bagnolet (Seine-Saint-Denis).
      Nom, qualité: (M.) Lambelin, No~el.
      Profession: vigneron, Bagnolet (Seine-Saint-Denis).
      Nom, qualité: (M.) Boudin, Jeanne (jeune).
      Relations: veuve de l'intervenant 4, sœur de l'intervenant 1.
      Nom, qualité: (M.) Collin, Antoine.
      Domicile: Charonne (Paris)
    - Vente, ratification, maison, terre, vigne, Ecos (Eure) Valcorbon., 19 mai 1551; MC/ET/III/39
      Nom, qualité: (Mme ou Mlle) Senechal, Séverine.
      Nom, qualité: (M.) Guesselin, Jacques.
      Nom, qualité: (M.) Guesselin, Renault.
      Profession: laboureur, Ecos (Eure), Val-Corbon.
      Domicile: Ecos (Eure)
    - Bail à rente, maison et jardin, Montreuil (Seine-Saint-Denis)., 19 mai 1551; MC/ET/III/39
      Nom, qualité: (M.) Boucher, Jean.
      Profession: laboureur, Vincennes.
      Domicile: Vincennes (Val-de-Marne) Pissotte (la).
      Nom, qualité: (Mme ou Mlle) Savart, Barbe.
      Relations: épouse de l'intervenant 1, héritier de l'intervenant 3.
      Nom, qualité: (Mme ou Mlle) Boucot, Jaquette.
      Relations: mère de l'intervenant 2, mère de l'intervenant 4.
      Nom, qualité: (M.) Savart, Guillaume.
    - Bail, maison, Paris rue du Temple, rue Courtauvillain., 19 mai 1551; MC/ET/III/39
      Nom, qualité: (M.) Brice, Michel (bourgeois de Paris).
      Nom, qualité: (M.) Fouldrin, Honoré.
      Profession: tailleur de robes, Paris.
      Domicile: Paris rue du Temple
    - Rente foncière, titre nouvel, maison et jardin, Clamart (Hauts-de-Seine) rue Neuve., 19 mai 1551; MC/ET/III/39
      Nom, qualité: (personne morale) Sarradin (enfants).
      Domicile: Clamart (Hauts-de-Seine).
      Relations: enfants de l'intervenant 2, enfants de l'intervenant 3.
      Nom, qualité: (M.) Sarradin, Jean.
      Nom, qualité: (Mme ou Mlle) Sandrin, Marion.
      Nom, qualité: (M.) Thiersault, Pierre.
      Profession: commissaire au châtelet, Paris.
    - Bail, jardin, Gouvernes (Seine-et-Marne)., 19 mai 1551; MC/ET/III/39
      Nom, qualité: (M.) Berthault, Simon.
      Profession: laboureur de vigne, Gouvernes (Seine-et-Marne).
      Domicile: Gouvernes (Seine-et-Marne).
      Nom, qualité: (M.) Berthault, Jean.
      Domicile: Gouvernes (Seine-et-Marne)
    - Procuration acte, plaidoirie., 20 mai 1551; MC/ET/III/39
      Nom, qualité: (M.) Senalis, Cloud (docteur en théologie).
      Profession: archidiacre, chanoine, Avranches (Manche).
      Nom, qualité: (M.) Brageronne ou Bragelonne, Martin.
      Profession: lieutenant particulier en la prevote, Paris.
    - Bail, vigne, Bagnolet (Val-d'Oise) Platrières (les)., 21 mai 1551; MC/ET/III/39
      Nom, qualité: (Mme ou Mlle) Adam, Guillemette.
      Domicile: Bagnolet (Paris).
      Nom, qualité: (M.) Tourlan, Romain.
    - Mariage., 21 mai 1551; MC/ET/III/39
      Nom, qualité: (M.) Ricault, Jean.
      Profession: menuisier (compagnon), Paris.
      Nom, qualité: (Mme ou Mlle) Leger, Françoise.
      Relations: fille de l'intervenant 3, fille de l'intervenant 4.
      Nom, qualité: (M.) Leger, Pierre.
      Profession: tapissier (maître), Paris.
      Nom, qualité: (Mme ou Mlle) Gueullart, Geneviève.
      État civil: décédée
    - Apprentissage, métier pâtissier-oublayer., 21 mai 1551; MC/ET/III/39
      Nom, qualité: (M.) Leblont, Jean.
      Profession: pâtissier oublier (apprenti), Paris.
      Profession: laboureur, Rotangy (Oise).
      Domicile: Rotangy (Oise).
      Nom, qualité: (M.) Lefevre, Jean.
      Profession: pâtissier oublier (maître), Paris.
      Domicile: Paris Vieux-Cimetière-Saint-Jean
    - Bail, maison et jardin, Oissery (Seine-et-Marne)., 25 mai 1551; MC/ET/III/39
      Nom, qualité: (M.) Contesse, Gaulcher.
      Profession: jardinier, manouvrier, Oissery (Seine-et-Marne).
      Domicile: Oissery (Seine-et-Marne)
    - Testament., 25 mai 1551; MC/ET/III/39
      Nom, qualité: (Mme ou Mlle) Decretot, Marie.
      Nom, qualité: (M.) Dufeust, Claude.
      État civil: absent de Paris depuis plusieurs annees.
      Profession: cordonnier (compagnon), Paris
      testament
    - Élection, arbitre., 25 mai 1551; MC/ET/III/39
      Nom, qualité: (M.) Grassin, Pierre.
      Profession: curé, Grisy-sur-Seine (Seine-et-Marne).
      Domicile: Bray-sur-Seine (Seine-et-Marne).
      Nom, qualité: (M.) Buhot, Nicolas.
      Domicile: Paris rue de la Fromagerie
    - Quittance, fermage, Valence-en-Brie (Seine-et-Marne)., 25 mai 1551; MC/ET/III/39
      Nom, qualité: (M.) Coustant, Jean.
      Profession: curé, Valence-en-Brie (Seine-et-Marne), Saint-Nicolas.
      Domicile: Valence-en-Brie (Seine-et-Marne).
      Nom, qualité: (M.) Lousches de, Martin.
      Profession: laboureur de vignes, Valence-en-Brie (Seine-et-Marne).
      Relations: exécuteur testamentaire de l'intervenant 3.
      Nom, qualité: (M.) Lousches de, Jean.
      Profession: vicaire, Valence-en-Brie (Seine-et-Marne).
      Domicile: Valence-en-Brie
    - Fondation, office anniversaire, Charonne (Paris) Eglise Saint-Germain., 27 mai 1551; MC/ET/III/39
      Nom, qualité: (personne morale) Danet(heritiers Jaquette).
      Profession: laboureurs, Charonne (Paris).
      Nom, qualité: (Mme ou Mlle) Danet, Jacquette.
      Relations: épouse de l'intervenant 3.
      Nom, qualité: (M.) Marcilly, Robert.
      Profession: laboureur, Charonne (Paris).
      Nom: Fabrique de L'Eglise Saint-Germain.
    - Donation entre vifs, mobilier., 30 mai 1551; MC/ET/III/39
      Nom, qualité: (Mme ou Mlle) Valois, Richarde.
      Nom, qualité: (M.) Symiere, No~el.
      Nom, qualité: (M.) Symiere, Jean.
      Relations: fils de l'intervenant 1, fils de l'intervenant 2.
      Nom, qualité: (Mme ou Mlle) Symiere, Jeanne.
      Relations: fille de l'intervenant 1, fille de l'intervenant 2
    - Bail, maison (partie de), Paris rue de la Vieille-Tixeranderie, la-Boule-Blanche., 5 juin 1551; MC/ET/III/39
      Nom, qualité: (M.) Laurens, Jacques.
      Profession: menuisier (maître), Paris.
      Nom, qualité: (M.) Perrasse, Jacques.
      Profession: mercier (marchand), Paris.
    - Vente, fruits, Saint-Mandé (Val-de-Marne) Jardin de l'Hôtel Seigneurial (le)., 6 juin 1551; MC/ET/III/39
      Nom, qualité: (M.) Lemoyne, Julien (bourgeois de Paris).
      Nom, qualité: (M.) Brou, Michel.
      Profession: fruitier (marchand), Paris.
    - Testament., 6 juin 1551; MC/ET/III/39
      Nom, qualité: (Mme ou Mlle) Philippes, Mathurine.
      Domicile: Paris rue du Platre Près les Blancs-Manteaux.
      Nom, qualité: (M.) Gaudon, Pierre.
      Profession: manouvrier, Chartres (Eure-et-Loir).
      Domicile: Chartres (Eure-et-Loir)